# 求助优先股处理

提问人：星空下的小米 时间：2019-08-01 21:50:49
陈版，您好，有个关于优先股的处理想请教您。我们公司认购了一个初创公司的股权 10%，约定如果 3 年后不能上市，对方公司要以 9%的年化收益率回购股份。在新金融工具准则下，我们的理解是这种情况应该确认为以公允价值计量且其变动计入损益的债务投资。想和您确认一下我们的理解是否正确，以及这个债务投资如何计量，如果目前这个公司还没有上市计划，是否直接每年按照 9% 确认收益？谢谢

回答人：chenyiwei
“确认为以公允价值计量且其变动计入损益的债务投资” 的理解不恰当。应确认两项金融工具：（ 1 ）对该公司的 10% 股权投资（通常是以公允价值计量且其变动计入损益的金融资产）；（ 2 ）一项卖出期权（衍生金融资产）。两者均列报为 “其他非流动金融资产”。
即使该公司目前尚无上市计划，也不应直接按每年 9%确认收益。你公司投资的本意还是为了该公司上市后的资本增值，回购只是保护性条款，并非主要目的，合同现金流量特征也不是“本金+ 利息”，所以不能通过 SPPI测试，不确认为债权投资。